臺灣桃園地方法院刑事判決　　　　　　　 94年度訴字第229號
公　訴　人　臺灣桃園地方法院檢察署檢察官
被　　　告　戊○○　男　31歲.
　　　　　　　　　　　一號
上列被告因竊盜案件，經檢察官提起公訴（93年度偵字第6401號
、第6055號、第10445 號），本院改依簡式審判程序審理，爰判
決如下：
    主  文
戊○○連續於夜間侵入住宅竊盜，累犯，處有期徒刑玖月，扣案
遙控器壹個、戊○○於九十三年三月二十五日使用丁○○中國信
託信用卡（卡號0000000000000000號）在百樂
集主題娛樂餐廳刷卡之簽帳單商店留存聯上偽造之「丁○○」署
名壹枚均沒收。
    事  實
一、戊○○前因毒品危害防制條例案件及竊盜案件分別經本院判
    決有期徒刑一年、十月確定，甫於民國九十一年五月八日假
    釋出監，於九十二年一月二十八日假釋期滿以執行完畢論，
    竟仍不知悔改，基於意圖為自己不法所有之概括犯意，連續
    於：(一)九十三年三月十九日夜間七時許，見甲○○住處後門
    未上鎖，侵入桃園縣蘆竹鄉○○村○○○路三○二號之甲○○住處，並徒手竊取甲○○所有車牌號碼Ｖ四─三○八三號
    自用小貨車之鑰匙後，復利用該鑰匙竊取甲○○停放於住處
    門口車牌號碼Ｖ四─三○八三號自用小貨車，得手後供己作
    為代步之用；(二)九十三年三月二十五日上午十時三十分許至
    下午一時許之時間內，前往桃園縣蘆竹鄉○○○路一七三巷
    十八弄十二號前，見丁○○停放在該處之自小客車窗戶未關
    ，而徒手竊取丁○○置放於車內之手提袋一個（內有丁○○
    所有，發卡銀行為中國信託商業銀行，卡號為000000
    0000000000號信用卡一張），得手後隨即於同日
    下午一時二十三分許，前往桃園縣蘆竹鄉○○路○段一一二
    號六樓「百樂集主題娛樂餐廳」，又意圖為自己不法之所有
    ，持前開竊得信用卡刷卡消費新臺幣（下同）五百元，並於
    該商店留存之簽帳單上偽造「丁○○」之署名一枚，表示為
    丁○○本人刷卡消費，以持向該商店人員購買價值五百元之
    電玩代幣，致前開商店人員及中國信託商業銀行陷於錯誤，
    認係丁○○消費而交付物品及代為付款，足以生損害於丁○○本人及前開商店、中國信託商業銀行對於顧客持信用卡消
    費資料管理之正確性；(三)九十三年六月十九日上午八時許，
    駕駛ＢＸ—九五四○號自小客車前往桃園縣桃園市○○○街
    一四八號自小客車，並以綽號「阿明」之友人所贈與之鐵捲
    門遙控器一個開啟該處所大門後，進入該處所地下二樓，竊
    取該社區住戶所共有之電桶一個及覆蓋電桶之雨衣一件，並
    將該電桶搬動置於其實力支配之下，再把上開雨衣一件放置
    在ＢＸ—九五四○號自小客車上而據為己有。嗣先於九十三
    年三月二十五日下午二時三十分許，因百樂集主題娛樂餐廳
    店員發覺有異報警處理，在桃園縣蘆竹鄉○○路○段臺茂購
    物中心六樓為警查獲；又於九十三年六月十九日上午八時許
    ，在桃園縣桃園市○○○街一四八號經社區住戶丙○○報案
    後為警查獲，並扣得遙控器一個。
二、案經桃園縣政府警察局大園分局及桃園分局報請臺灣桃園地
    方法院檢察署檢察官偵查起訴。
    理  由
一、本件被告戊○○所犯係死刑、無期徒刑或最輕本刑為三年以
    上有期徒刑以外之罪，其於準備程序中就被訴事實為有罪之
    陳述，經本院告知簡式審判程序之旨，並聽取公訴人、被告
    之意見後，爰依刑事訴訟法第二百七十三條之一第一項規定
    合議裁定由受命法官獨任進行簡式審判程序，核先敘明。
二、訊據被告戊○○於本院審理中坦承上情不諱，核與被害人甲○○、丁○○、丙○○於警詢中指稱財物遭到竊取之情節大
    致相符，並有證人即甲○○之子乙○○於警詢中證稱：被告
    未經同意取走Ｖ四─三○八三號自用小貨車之鑰匙並駛離該
    車等語、百樂集主題娛樂餐廳育樂部副理林立岡於警詢中證
    稱：被告使用他人掛失之卡片消費五百元等語綦詳，此外有
    被告所有之遙控器一個扣案足參、被告使用丁○○之信用卡
    消費並偽造丁○○名義之簽帳單一紙（上有「丁○○」署名
    一枚）、贓物認領保管單據二份在卷可稽，且被告盜刷丁○○之信用卡並偽造其簽帳單，已足以生損害於丁○○及前開
    商店、中國信託商業銀行對於顧客持信用卡消費資料管理之
    正確性，是被告犯行明確，應依法論科。
三、核被告戊○○所為，係犯刑法第三百二十一條第一項第一款
    之加重竊盜罪、第三百二十條第一項之竊盜罪、第二百十六
    條、第二百十條行使偽造私文書、第三百三十九條第一項詐
    欺取財罪。被告於簽帳單上偽造丁○○署名之行為係偽造私
    文書之部分行為，而其偽造後持以行使，偽造之低度行為為
    行使之高度行為所吸收，均不另論罪。又被告先後為加重竊
    盜、竊盜之犯行，時間緊接，所犯係基本犯罪構成要件相同
    之罪名，顯係出於概括犯意為之，為連續犯，應依刑法第五
    十六條之規定論以加重竊盜一罪。而被告所犯上開加重竊盜
    罪、行使偽造私文書罪及詐欺取財罪間，有方法、目的之牽
    連關係，應依牽連犯之規定，從一重之加重竊盜罪處斷。又
    被告前因毒品危害防制條例案件及竊盜案件分別經本院判決
    有期徒刑一年、十月確定，甫於民國九十一年五月八日假釋
    出監，於九十二年一月二十八日假釋期滿以執行完畢論，有
    臺灣桃園地方法院檢查署刑案資料查註紀錄表、臺灣高等法
    院被告全國前案紀錄表可參，被告於有期徒刑執行完畢後五
    年內再犯本件有期徙刑以上之罪，為累犯，應依刑法第四十
    七條規定加重其刑。爰審酌被告素行不佳、竊取財物之手法
    、價值、所盜刷信用卡之次數、消費之金額，及犯罪後已坦
    承犯行之態度等一切情狀，量處如主文所示之刑。扣案遙控
    器一個，係供犯罪所用之物且屬被告所有，業據被告供承在
    卷，而被告於簽帳單商店留存聯上偽造「丁○○」署押一枚
    ，應分別依刑法第三十八條第一項第二款、同法第二百十九
    條諭知沒收。
據上論斷，應依刑事訴訟法第二百七十三條之一、第二百九十九
條第一項前段，刑法第五十六條、第三百二十一條第一項第一款
、第二百十六條、第二百十條、第三百三十九條第一項、第五十
五條、第四十七條、第二百十九條、第三十八條第一項第二款，
罰金罰鍰提高標準條例第一條前段，判決如主文。
本案經檢察官洪景明到庭執行職務。
中　　華　　民　　國　　94　　年　　3 　　月　　2 　　日
                        臺灣桃園地方法院刑事第四庭
                                    法　官　蘇昭蓉
以上正本證明與原本無異。
如不服本判決，應於送達後10日內，向本院提出上訴狀。
                                    書記官　韓若玉
中　　華　　民　　國　　94　　年　　3 　　月　　2 　　日
附錄法條：
中華民國刑法第321條
犯竊盜罪而有左列情形之一者，處六月以上、五年以下有期徒刑
：
一  於夜間侵入住宅或有人居住之建築物、船艦或隱匿其內而犯
    之者。
二  毀越門扇、牆垣或其他安全設備而犯之者。
三  攜帶兇器而犯之者。
四  結夥三人以上而犯之者。
五  乘火災、水災或其他災害之際而犯之者。
六  在車站或埠頭而犯之者。
前項之未遂犯罰之。
中華民國刑法第320條
(普通竊盜罪、竊佔罪)
意圖為自己或第三人不法之所有，而竊取他人之動產者，為竊盜
罪，處五年以下有期徒刑、拘役或五百元以下罰金。
意圖為自己或第三人不法之利益，而竊佔他人之不動產者，依前
項之規定處斷。
前二項之未遂犯罰之。
中華民國刑法第216條
(行使偽造變造或登載不實之文書罪)
行使第二百十條至第二百十五條之文書者，依偽造、變造文書或
登載不實事項或使登載不實事項之規定處斷。
中華民國刑法第210條
(偽造變造私文書罪)
偽造、變造私文書，足以生損害於公眾或他人者，處五年以下有
期徒刑。
中華民國刑法第339條
(普通詐欺罪)
意圖為自己或第三人不法之所有，以詐術使人將本人或第三人之
物交付者，處五年以下有期徒刑、拘役或科或併科一千元以下罰
金。
以前項方法得財產上不法之利益或使第三人得之者，亦同。
前二項之未遂犯罰之。
